【裁判字號】    95,訴,5300
【裁判日期】    950728
【裁判案由】    清償借款
【裁判全文】
臺灣臺北地方法院民事判決              95年度訴字第5300號
原      告  彰化商業銀行股份有限公司
法定代理人  乙○○
訴訟代理人  丙○○
被      告  戊○○
            丁○○○
上  一  人
訴訟代理人  甲○○
上列當事人間請求清償借款事件，本院於中華民國95年7月19日
言詞辯論終結，判決如下：
    主      文
被告應連帶給付原告新台幣陸拾陸萬貳仟玖佰壹拾伍元及自民國
九十五年三月十六日起至清償日止，按週年利率百分之三點三九
計算之利息，並自民國九十五年四月十七日起至清償日止，其逾
期清償在六個月以內者，按上開利率百分之十，超過六個月者，
按上開利率百分之二十計算之違約金。
訴訟費用由被告連帶負擔。
本判決於原告以新台幣貳拾參萬元為被告供擔保後，得假執行。
    事實及理由
甲、程序方面：
    按當事人得以合意定第一審管轄法院，民事訴訟法第24條第
    1項前段著有明文。經查，本件被告丁○○○住所地雖非屬
    本院管轄，惟依兩造簽訂之借據21條約定，合意以本院為本
    契約涉訟時之第一審管轄法院，是本院就本件訴訟應有管轄
    權，合先敘明。
乙、實體方面：
  一原告起訴主張：被告戊○○以被告丁○○○為連帶保證人，
    於民國93年7月16日簽訂借據向原告借款新台幣（下同）85
    萬元，約定借款期間自93年7月16日起至100年7月16日止，
    利息前12個月按原告定儲利率指數加碼年息1.12%機動計息
    ，自13個月起至第24個月止，按原告定儲利率指數加碼年息
    1.37%機動計息（目前為週年利率3.39%），自第25個月起至
    到期日止，按原告定儲利率指數加碼年息1.77%機動計息，
    並按原告定儲利率指數調整而變動，自借款日起，依年金法
    按月於每月16日平均攤還本息，如未按期攤還本息時，借款
    人即喪失期限之利益，應立即全部償還，逾期6個月以內者
    ，按上開利率10%，超過6個月者，按上開利率20%加付違約
    金。詎被告戊○○僅繳付本息至95年3月15日止，即未再依
    約繳款，依上開約定，本件債務應視為全部到期，尚積欠本
    金662,915元，被告丁○○○為連帶保證人，應負連帶清償
    責任，迭經催討無效，為此提起本件訴訟等情。並聲明：(一)
    如主文第1項所示。(二)願供擔保請准宣告假執行。
  二被告戊○○辯以：對簽借據向原告借款事實不爭執，當時急
    於借款，原告表示要有保證人，伊遂找伊母即被告丁○○○
    簽借據，但不知連帶保證人與一般保證人之差異及擔任保證
    人之嚴重性，且未詳閱契約內容即簽名，希望能分期清償等
    語。並聲明：原告之訴駁回。
    被告丁○○○則以：確實有簽借據，但不知是擔任連帶保證
    人，原告並未詳加說明，另公教貸款保證人應具公教人員身
    分且為一般保證，伊不僅無業，且係擔任連帶保證人，原告
    之核貸程序顯有瑕疵。伊願意與原告和解，但希望原告可以
    分期還款並減免訴訟期間之違約金、利息等語。並聲明：原
    告之訴駁回。
  三本件原告主張之事實，已據其提出借據、放款資料一覽表查
    詢、存摺存款帳戶及交易資料列示、往來明細查詢為證，核
    屬相符，被告就曾在系爭借據上簽名及被告戊○○已取得借
    款等情亦不爭執，堪信原告之主張為真實。被告雖抗辯簽名
    時未詳閱契約內容，原告亦未詳加說明，伊等不知擔任連帶
    保證人之嚴重性，惟系爭借據既經被告簽名，依民事訴訟法
    第358條第1項規定，應推定為真正，被告自應受借據條款內
    容之拘束，其等前揭抗辯要非可採。至被告丁○○○抗辯公
    教貸款應為一般保證，保證人應具公教人員身分，貸款程序
    有瑕疵云云，並未舉證證明，且核與借據所載內容不符，所
    辯亦無足取。
  四從而，原告依消費借貸及連帶保證之法律關係請求被告連帶
    給付如主文第1項所示之本金、利息及違約金為有理由，應
    予准許。
丙、假執行之宣告：原告陳明願供擔保以代釋明聲請宣告假執行
    ，核無不合，爰酌定相當擔保金額，准予宣告假執行。
據上論結，本件原告之訴為有理由，依民事訴訟法第85條第2項
、第390條第2項，判決如主文。
中    華    民    國    95    年    7     月    28    日
                  民事第四庭法  官  劉又菁
以上為正本係照原本作成
如對本判決上訴須於判決送達後20日內向本院提出上訴狀
中    華    民    國    95    年    7     月    28    日
                            書記官  楊勝欽


司法院資訊處製作；財團法人民間司法改革基金會備份。
